臺灣臺北地方法院刑事判決
111年度審訴字第687號
公  訴  人  臺灣臺北地方檢察署檢察官
被      告  謝沅峻


            郭韋辰



            李少凱


            陳哲恩



            林軒佑


            陳柏維


上列被告因傷害案件，經檢察官提起公訴（111年度調偵字第314
號），本院判決如下：
    主  文
本件公訴不受理。
    理  由
一、公訴意旨如附件起訴書所載。
二、按告訴乃論之罪，告訴人於第一審辯論終結前，得撤回其告
    訴；告訴經撤回者，法院應諭知不受理之判決；不受理之判
    決，得不經言詞辯論為之，刑事訴訟法第238條第1項、第30
    3條第3款及第307條分有明文。
三、經查，公訴人認被告6人涉犯之傷害罪，為告訴乃論之罪，
    茲因告訴人5人於本院辯論終結前具狀撤回告訴，有刑事撤
    回告訴狀在卷可稽（見審訴字卷第85至95頁），依前揭規定
    ，爰不經言詞辯論，逕為諭知不受理之判決。
據上論斷，應依刑事訴訟法第303條第3款、第307條判決如主文
中　　華　　民　　國　　111 　年　　5 　　月　　20　　日
  　　　　        刑事第二十庭  審判長法  官  洪英花
　　　　　　　　　                    法  官  宋恩同
　　　　　　　　　                    法  官  賴鵬年
以上正本證明與原本無異。 
如不服本判決應於收受送達後20日內向本院提出上訴書狀，並應
敘述具體理由；其未敘述上訴理由者，應於上訴期間屆滿後20日
內向本院補提理由書（均須按他造當事人之人數附繕本）「切勿
逕送上級法院」。告訴人或被害人如對於本判決不服者，應具備
理由請求檢察官上訴，其上訴期間之計算係以檢察官收受判決正
本之日期為準。 因疫情而遲誤不變期間，得向法院聲請回復原
狀。
                                      書記官　萬可欣
中　　華　　民　　國　　111 　年　　5 　　月　　20　　日
附件：
臺灣臺北地方檢察署檢察官起訴書
                                    111年度調偵字第314號
　　被　　　告　謝沅峻　男　00歲（民國00年0月00日生）
　　　　　　　　　　　　住○○市○○區○○路00巷0弄00號
                          0樓
　　　　　　　　　　　　國民身分證統一編號：Z000000000號
　　　　　　　　郭韋辰　男　00歲（民國00年0月0日生）
　　　　　　　　　　　　住○○市○○區○○路0段000巷00
                          0○
　　　　　　　　　　　　居○○市○○區○○路0段000號0樓
　　　　　　　　　　　　國民身分證統一編號：Z000000000號
　　　　　　　　李少凱　男　00歲（民國00年0月0日生）
　　　　　　　　　　　　住○○市○○區○○路00號0樓
　　　　　　　　　　　　國民身分證統一編號：Z000000000號
　　　　　　　　陳哲恩　男　00歲（民國00年0月00日生）
　　　　　　　　　　　　住○○市○○區○○路00號00樓之0
　　　　　　　　　　　　居○○市○○區○○路0段00巷0弄0
　　　　　　　　　　　　　號0樓
　　　　　　　　　　　　國民身分證統一編號：Z000000000號
　　　　　　　　林軒佑　男　00歲（民國00年0月00日生）
　　　　　　　　　　　　住○○市○○區○○路0巷00號
　　　　　　　　　　　　國民身分證統一編號：Z000000000號
　　　　　　　　陳柏維　男　00歲（民國00年0月0日生）
　　　　　　　　　　　　住○○市○○區○○路00號
　　　　　　　　　　　　國民身分證統一編號：Z000000000號
上列被告因傷害案件，已經偵查終結，認應提起公訴，茲將犯罪
事實及證據並所犯法條分敘如下：
　　　　犯罪事實
一、謝沅峻前因妨害風化案件，經臺灣臺北地方法院以110年度
    簡字第376號判決判處有期徒刑2月確定，於民國110年9月1
    日易科罰金執行完畢。詎其猶不知悔改，於110年12月9日上
    午6時41分許，其與郭韋辰、李少凱、陳哲恩在臺北市○○區○
    ○○路00號之星據點復興館前，渠等與林軒佑、陳柏維因酒後
    身體碰撞而起口角爭執，雙方一言不合，謝沅峻、郭韋辰、
    李少凱、陳哲恩共同基於傷害之犯意聯絡，徒手攻擊林軒佑
    、陳柏維等人，而林軒佑、陳柏維亦共同基於傷害之犯意聯
    絡，徒手攻擊謝沅峻、郭韋辰、李少凱等人，雙方互毆扭打
    成傷，致謝沅峻受有雙手挫傷之傷害，郭韋辰受有右側手部
    、腕部多處挫擦傷等傷害，李少凱受有右側手部挫傷、右側
    性前胸壁挫傷、左側膝部挫傷、左側小腿表淺性損傷、左側
    小腿挫傷等傷害，林軒佑受有臉部擦傷、頭部、臉部、左大
    腿膝鈍挫傷等傷害，陳柏維受有頭部淺撕裂傷、兩側手肘擦
    傷、左側膝部擦傷、右前胸擦傷等傷害。
二、案經謝沅峻、郭韋辰、李少凱、林軒佑、陳柏維訴請臺北市
    政府警察局松山分局報告偵辦。
　　　　證據並所犯法條
一、證據清單及待證事實：
編號 證據名稱 待證事實 1 被告謝沅峻於警詢及偵查中之自白 全部犯罪事實。 2 被告郭韋辰於警詢及偵查中之自白 全部犯罪事實。 3 被告李少凱於警詢及偵查中之自白 全部犯罪事實。 4 被告陳哲恩於警詢及偵查中之供述 坦承有毆打被告林軒佑，惟辯稱是對方先動手，才上去制止云云。 5 被告林軒佑於警詢及偵查中之供述 坦承有還手攻擊對方，惟辯稱係基於保護自己才還手云云。 6 被告陳柏維於警詢及偵查中之供述 坦承有還手攻擊對方，惟辯稱係基於保護自己才還手云云。 7 證人胡鈺堂於警詢之證述 證明雙方因身體碰撞而起口角爭執，不清楚誰先動手，雙方是以徒手方式互毆。 8 證人蘇筱卉於警詢及偵查中之證述 證明雙方有起口角爭執，被告謝沅峻、郭韋辰、李少凱有動手攻擊之事實。 9 現場照片15張、監視器畫面翻拍照片7張 被告謝沅峻與被告陳柏維因口角糾紛互相推擠，進而互毆，被告郭韋辰、李少凱、陳哲恩上前與被告林軒佑互毆，致雙方均受傷之事實。 10 被告謝沅峻之台北慈濟醫院診斷證明書 被告謝沅峻受有雙手挫傷之傷害。 11 被告郭韋辰之台北慈濟醫院診斷證明書 被告郭韋辰受有右側手部、腕部多處挫擦傷等傷害。 12 被告李少凱之台北慈濟醫院診斷證明書 被告李少凱受有右側手部挫傷、右側性前胸壁挫傷、左側膝部挫傷、左側小腿表淺性損傷、左側小腿挫傷等傷害。 13 被告林軒佑之臺北市立萬芳醫院診斷證明書 被告林軒佑受有臉部擦傷、頭部、臉部、左大腿膝鈍挫傷等傷害。 14 被告陳柏維之臺北市立萬芳醫院診斷證明書 被告陳柏維受有頭部淺撕裂傷、兩側手肘擦傷、左側膝部擦傷、右前胸擦傷等傷害。 
二、核被告謝沅峻、郭韋辰、李少凱、陳哲恩、林軒佑、陳柏維
    所為，均係犯刑法第277條第1項之傷害罪嫌。被告謝沅峻、
    郭韋辰、李少凱、陳哲恩就上揭傷害犯行，具有犯意聯絡與
    行為分擔，請論以共同正犯。而被告林軒佑、陳柏維就上揭
    傷害犯行，具有犯意聯絡與行為分擔，請論以共同正犯。另
    被告謝沅峻曾受犯罪事實欄所示有期徒刑執行完畢後5年內
    ，再犯本案有期徒刑以上之罪，為累犯，請依刑法第47條第
    1項、第70條規定，以及司法院釋字第775號解釋意旨，審酌
    是否加重其刑。
三、至報告意旨認被告謝沅峻、郭韋辰、李少凱、陳哲恩等4人
    另涉有刑法第150條之妨害秩序罪嫌等語。按109年1月15日
    修正公布之刑法第150條第1項規定：「在公共場所或公眾得
    出入之場所聚集3人以上，施強暴脅迫者，在場助勢之人，
    處1年以下有期徒刑、拘役或10萬元以下罰金；首謀及下手
    實施者，處6月以上5年以下有期徒刑。」；參以同日修正公
    布之刑法第149條亦使用相同之「在公共場所或公眾得出入
    之場所聚集3人以上」用語，其修正理由稱：「本條前段修
    正為『在公共場所或公眾得出入之場所』有『聚集』之行為為構
    成要件」，可知刑法第150條第1項所稱之「聚集」並非單純
    描述3人以上共同在場之「狀態」，而係指3人以上前往同一
    地點，或邀集他人在自己所在地點聚合之「行為」。經查，
    本案被告謝沅峻、郭韋辰、李少凱、陳哲恩等4人於現場所
    為之強暴行為，乃因一時口角而與被告林軒佑、陳柏維發生
    互毆，係出於偶發狀況，並非事先預期或計畫，尚難認定係
    基於聚集三人以上施強暴脅迫之犯意聯絡前往現場，核與刑
    法第150條妨害秩序罪之構成要件有間；然此部分如構成犯
    罪，與上揭起訴犯罪事實部分為事實上一罪關係，爰不另為
    不起訴之處分，附此敘明。
四、依刑事訴訟法第251條第1項提起公訴。
　　此　致
臺灣臺北地方法院
中　　華　　民　　國　 111　　年　　2 　　月　　21　　日
　　　　　　　　　　　　　　　檢　察　官　唐 仲 慶
本件正本證明與原本無異
中　　華　　民　　國　 111　　年　　3 　　月　　9 　　日
　　　　　　　　　            書　記　官  李 韋 錡